Inventaris van het archief van de Nederlandse Permanente Vertegenwoordiging bij het Internationaal Atoomenergie Agentschap (IAEA) te Wenen, 1955 - 1974
Nationaal Archief, Den Haag
Nederlandse Permanente Vertegenwoordiger bij het Internationaal Atoomenergie Agentschap (IAEA) te Wenen
PV IAEA Wenen
1955-1974
Z194
4.60 meter; 360 inventarisnummers.
Normale geschreven, getypte en gedrukte documenten, geen bijzondere handschriften.
Nationaal Archief, Den Haag
Permanente Vertegenwoordiging Internationaal Atoomenergie Agentschap
Het archief bevat agenda's van ingekomen en uitgaande stukken; stukken betreffende de oprichting, organisatie en financiën; de algemene conferenties; de Raad van Beheer; panels van experts; atoomenergieonderzoek en vreedzaam gebruik; samenwerking met andere organisaties als EURATOM; opzetten van controlestelsel voor splijtstofmaterialen en atoominstallaties; het non-Proliferatieverdrag. Verder zijn er een aantal stukken m.b.t. seminars, congressen en symposia plus enige publicaties.
Archiefvorming
Geschiedenis van de archiefvormer
1. Kort historisch overzicht
In 1957 werd het IAEA opgericht, met als standplaats Wenen, in reactie op de ontstane angsten en verwachtingen als gevolg van de ontdekking van nucleaire energie. In de eerste jaren na de oprichting was het voor het IAEA nog niet mogelijk om te beginnen met haar werkzaamheden door de veranderingen in het politieke en technische klimaat.
Bron: de website van het Internationaal Atoomenergie Agentschap.
In 1961 opende het IAEA haar laboratorium in Seibersdorf, Oostenrijk. De bedoeling van dit laboratorium was het creëren van een kanaal voor coöperatief mondiaal nucleair onderzoek.
Het Agentschap steunt op drie pijlers, namelijk veiligheid en beveiliging, wetenschap en technologie, veiligheidscontrole en verificatie.
Het Internationaal Atoomenergie Agentschap is geen gespecialiseerde organisatie van de Verenigde Naties (VN), maar een onafhankelijke intergouvernementele organisatie. De organisatie houdt zich bezig met de wetenschappelijke en technische samenwerking op het gebied van nucleaire technologie en het vreedzame gebruik hiervan.
Het IAEA bestaat uit een Algemene Vergadering (General Conference) die de zaken behandeld op alle gebieden waar het IAEA zich mee bezighoudt. Verder bestaat het IAEA uit een Comité van Bestuurders. Dit Comité maakt jaarlijkse rapporten over al het beleid van het IAEA en stuurt dit naar de Algemene Vergadering ter discussiering.
Verder wordt het IAEA bestuurd door een Directeur-generaal en zes plaatsvervangende Directeuren-generaal die ieder verantwoordelijk zijn voor een departement (management, nucleaire wetenschappen en toepassingen, kernenergie, nucleaire veiligheid, technische samenwerking, en beveiliging en controle).
De taken van het Internationaal Atoomenergie Agentschap en waar de Permanente Vertegenwoordiging zich ook mee bezig houdt, zijn:
het ondersteunen en assisteren bij onderzoeken betreffende atoomenergie voor vreedzame doeleinden
het stellen van waarborgen tegen misbruik van nucleaire energie (voor bijvoorbeeld militaire doeleinden)
het opstellen van veiligheidsstandaarden betreffende nucleaire installaties en het vervoer van nucleair materiaal
het uitwisselen van wetenschappelijke en technische informatie
het bevorderen van de uitwisseling van wetenschappers en experts op het gebied van de nucleaire energie.
De PV houdt zich ook bezig met het voorbereiden van het Nederlandse standpunt betreffende de bovengenoemde onderwerpen.
Het IAEA rapporteert jaarlijks aan de Algemene Vergadering van de VN, en indien nodig aan de Veiligheidsraad, over bijvoorbeeld het niet naleven van landen van hun verplichtingen en over aangelegenheden die verband houden met de internationale vrede en veiligheid.
Op de jaarlijkse algemene conferenties wordt er gediscussieerd over het wel of niet aannemen van resoluties betreffende het gedane werk van het IAEA en het toekomstbeleid van het IAEA.
2. Werkzaamheden van Permanente Vertegenwoordigingen
Hieronder volgt een algemene beschrijving over de werkzaamheden van de permanente vertegenwoordiging van Nederland bij internationale organisaties. Deze is enigszins letterlijk overgenomen uit hoofdstuk van 7 van het institutioneel onderzoek naar de beleidsterreinen buitenland en ontwikkelingssamenwerking van het Ministerie van Buitenlandse Zaken, 1945 - 1990 [1994], PIVOT-rapport nummer 103, 's-Gravenhage, 2003.
De taak van de Permanente Vertegenwoordigingen (PV) van het Koninkrijk der Nederlanden bij internationale organisaties is het voorbereiden van het gezamenlijke beleid en de voorbereiding en formulering van het nationale beleid met betrekking tot die internationale organisaties. De PV's zijn intermediair tussen de nationale administratie en de administratie van de internationale organisatie.
Uitvoering van de taak geschiedt door het uitdragen van het Nederlandse standpunt ten aanzien van aangelegenheden waarvoor de internationale organisatie in het leven is geroepen en het bevorderen van besluitvorming van de internationale organisaties, veelal via compromissen, waarin de Nederlandse belangen zo goed mogelijk tot hun recht komen. De werkzaamheden vinden voornamelijk plaats in vergaderingen van ambtelijke overleg- en werkgroepen en, afhankelijk van het soort organisatie, in al of niet regulier overleg van de politiek verantwoordelijken. De ambtelijke overleg- en werkgroepen kennen bij sommige internationale organisaties een vaste samenstelling, in andere gevallen is er sprake van een ad-hoc overleg. De definitieve voorbereiding van de besluitvorming vindt plaats in het overleg van de Permanente Vertegenwoordigers. De beslissing over de voorstellen vindt altijd op het departement in Den Haag plaats.
Het uitdragen van standpunten door de Permanente Vertegenwoordigingen kan slechts plaatsvinden indien onderhandelingsrichtlijnen en -instructies bestaan over die standpunten. De onderhandelingsrichtlijnen en -instructies worden geleverd door de departementen in Nederland. Het departement van Buitenlandse Zaken treedt formeel op als coördinerend orgaan bij het vaststellen en doorgeleiden van die onderhandelingsrichtlijnen en -instructies.
Geschiedenis van het archiefbeheer
De verwerving van het archief
Overbrenging van een overheidsarchief
Inhoud en structuur van het archief
20.01; 2.05
Selectie en vernietiging
Voor de bewerking van het archief is gebruik gemaakt van de volgende selectielijsten:
Selectielijst voor de neerslag van de handelingen van de minister van Buitenlandse Zaken en de onder hem ressorterende actoren op het beleidsterrein Buitenland over de periode 1945 - 1990, 9 september 2002/nr.C.2002/2848, (Stcrt. 14 november 2002, nr. 220/pag. 11) (RIO 103a)
Selectielijst voor de neerslag van de handelingen van de minister van Buitenlandse Zaken als vakminister en als vakminister in Londen, binnen het beleidsterrein Beheer van de Rijksbegroting over de periode 1940 - 1993, vastgesteld bij beschikking van de minister van Onderwijs, Cultuur en Wetenschappen en de minister van Buitenlandse Zaken, nr. 98.22.RWS/JW d.d. 8 januari 1998 (Stcrt. 30 juli 1998, nr. 142), laatstelijk gewijzigd bij beschikking van de staatssecretaris van Onderwijs. Cultuur en Wetenschappen en de minister van Buitenlandse Zaken, 25 januari 2005/nr. C/S/05/138 (Stcrt. 31 maart 2005, nr. 62/pag. 34) (RIO 015)
Basisselectiedocument voor de Minister Buitenlandse Zaken en de onder hem ressorterende actoren op het deelbeleidsterrein van personeelszaken, t.w. het personeelsdossier, vastgesteld volgens kenmerk 16 augustus 2007/Nr. C/S&A/07/1513 (Stcrt. 20 november 2007, nr. 225 / pag. 15), rekening houdend met publicatie in de Stcrt. 18 december 2007, nr. 245) (RIO 168)
Verder zijn, op verzoek van het Nationaal Archief, de bestaande toegangen op het archief ook in deze inventaris opgenomen.
Bij aanvang bestond het archief uit 5 meter. Na bewerking hiervan is in totaal 4,9 meter archief voor bewaring overgebleven. De archiefstukken welke voor bewaring in aanmerking kwamen zijn overgedragen aan het Nationaal Archief. De archiefstukken die voor vernietiging in aanmerking kwamen, zijn na verkregen toestemming van het Ministerie van Buitenlandse Zaken, afgevoerd door Van Gansewinkel Nederland BV en daar op de gebruikelijke wijze vernietigd.
Ordening van het archief
De toegang is geordend conform de archiefcode van het Ministerie van Buitenlandse Zaken, zoals deze in 1978 is vastgesteld. Voor de IAEA is hierin een aparte code, namelijk 998. De benamingen van deze rubrieken, met bijbehorende nummers, zijn voor zover daar stukken van werden aangetroffen overgenomen in deze nieuwe toegang.
Het codenummer is feitelijk een onderwerpsnummer. Dit betekent dat onder één onderwerp meerdere dossiers kunnen vallen die hetzelfde codenummer hebben. Voor het bepalen van de plaats van een archiefstuk binnen de inventaris is gekeken naar de code welke oorspronkelijk aan het archiefstuk is gegeven. Op basis van die code is het archiefstuk onder een rubriek geplaatst. Alleen in die gevallen waarin de gegeven code niet overeenkwam met de inhoud van het dossier, is deze code losgelaten en zijn de stukken geplaatst in de rubriek waar ze inhoudelijk thuis horen. De verschillende archiefstukken zijn zoveel mogelijk chronologisch geordend.
Aanwijzingen voor de gebruiker
Openbaarheidsbeperkingen
Deels openbaar, deels niet openbaar. Betreft inv.nr. 197.
Materiële beperkingen
Aanvraaginstructie
Openbare archiefstukken kunnen online worden aangevraagd en gereserveerd. U kunt dit ook via de terminals in de studiezaal van het Nationaal Archief doen. Om te kunnen reserveren dient u de volgende stappen te volgen:
U maakt een profiel aan op www.gahetna.nl, en logt vervolgens in
Via de archiefinventaris (alleen de beschrijvingen met rode nummers) selecteert u het gewenste archiefstuk door op de knop 'Reserveren' te klikken
In het volgende scherm geeft u aan op welke dag u het archiefstuk wilt inzien
Indien u zich bevindt in de studiezaal en een tafelnummer heeft ontvangen kunt u dit nummer vermelden. Als u geen tafelnummer heeft kunt u tafelnummer 777 laten staan
Vervolgens bevestigt u uw reservering door deze te versturen.
Verwant materiaal
Beschikbaarheid van kopieën
Beschrijving van de series en archiefbestanddelen
- Algemeen, 998.0
  - Agenda's van ingekomen en uitgegane stukken., 1965 - 1974; 1-2; 2 delen
    - 1965 - 1971, 1
    - 1972 - 1974, 2
  - Dossierinventarissen van het archief van de Nederlandse Permanente Vertegenwoordiging bij de IAEA te Wenen over de periode 1955 - 1974., 3-4; 2 stukken
    - 1955 - 1964, 3
    - 1965 - 1974, 4
  - Indexen op ingekomen en uitgegane open-, code en telexberichten en brieven., 1972 - 1974; 5; 1 omslag
  - Stukken betreffende het versturen van jaarrapporten van de IAEA aan andere VN-organisaties., 1958 - 1961; 6-7; 2 omslagen
    - Jaarrapporten 1958 - 1959, 1959 - 1960, 1960, 1961 aan de Economische Sociale Raad (ECOSOC). 1958 - 1961, 6
    - Jaarrapport 1960 - 1961 aan de Algemene Vergadering van de Verenigde Naties. 1961, 7
- Organisatie, 998.1
  - Oprichting, zetel, ratificatie, 998.1.1
    - Stukken betreffende de oprichting en de statuten., 1956 - 1964; 8; 1 omslag
    - Stukken betreffende de regeling voor de registratie van overeenkomsten onder art. XXII.B van het statuut van de IAEA., 1958 - 1960; 9; 1 omslag
    - Stukken betreffende de officiële correspondentie tussen de IAEA en de ledenstaten., 1958 - 1961; 10; 1 omslag
    - Stukken betreffende de organisatie van het hoofdkwartier en de taken en de toekomst van de IAEA., 1958 - 1963; 11; 1 omslag
    - Stukken betreffende de wettelijke bescherming van het embleem en de zegel van de IAEA., 1960 - 1961; 12; 1 omslag
    - Stukken betreffende de ratificaties met betrekking tot de statuten van de IAEA., 1960 - 1974; 13-14; 2 omslagen
      - 1960 - 1964, 13
      - 1965 - 1974, 14
    - Stukken betreffende het voorstel van Congo tot wijziging van het statuut op het punt van de grondstoffen producerende landen., 1965 - 1966; 15; 1 omslag
    - Stukken betreffende berichten aan de Nederlandse minister van Buitenlandse Zaken over de toetreding van diverse landen tot de IAEA., 1965 - 1972; 16; 1 omslag
    - Stukken betreffende het standpunt van Nederland met betrekking tot de consequenties die voortkomen uit de vertegenwoordiging van China in de IAEA., 1971 - 1972; 17; 1 omslag
  - Organen, 998.1.2
    - Algemene Vergadering, 998.1.21
      - Stukken betreffende de algemene conferenties van de IAEA, het hoogste beleidsorgaan van de IAEA., 1958 - 1975; 18-33; 7 pakken en 9 omslagen
        - Tweede. 1958 - 1959, 18; pak
        - Derde. 1959 - 1960, 19; pak
        - Vierde. 1960, 20; pak
        - Vijfde. 1961 - 1962, 21
        - Zesde. 1962 - 1963, 22; pak
        - Zevende. 1963 - 1964, 23; pak
        - Achtste. 1964 - 1965, 24
        - Negende. 1965, 25
        - Tiende. 1966 - 1967, 26; pak
        - Elfde en Twaalfde. 1967 - 1968, 27; pak
        - Dertiende. 1969, 28
        - Veertiende. 1970 - 1971, 29
        - Vijftiende. 1970 - 1971, 30
        - Zestiende. 1972 - 1973, 31
        - Zeventiende. 1973, 32
        - Achttiende. 1974 - 1975, 33
      - Stukken betreffende de organisatie en het functioneren van de Algemene Raad van de IAEA., 1973 - 1974; 34; 1 omslag
    - Raad van Beheer, 998.1.22
      - Stukken betreffende commissies uit de Raad van Beheer van de IAEA., 1957 - 1972; 35-41; 3 pakken en 4 omslagen
        - Administrative and Budgetary Committee over de administratie en het budget. 1957 - 1961, 35
        - Technical Assistance Committee, de Technische Hulp Commissie. 1958 - 1960, 36; pak
        - Committee non-Governmental Organizations met betrekking tot non-gouvernementele organisaties. 1958 - 1961, 37; pak
        - Scientific Advisory Committee, een wetenschappelijk adviescomité. 1958 - 1962, 38
        - Credentials Committee voor geloofsbrieven. 1959 - 1960, 39
        - Ad hoc Committee of the Whole of the Revision of the Statute die zich bezig houdt met de voorstellen tot verandering van het lidmaatschap van de Raad en de herziening van het statuut. 1968 - 1972, 40; pak
        - Ad hoc Committee on the Use of Nuclear Explosions for Peaceful Purposes over het gebruik van kernexplosies voor vreedzame doeleinden. 1969, 41
      - Stukken betreffende aangelegenheden met betrekking tot verkiezingen, zetels en kandidatuurstelling voor de Raad van Beheer., 1957 - 1973; 42-46; 3 pakken en 2 omslagen
        - Algemeen. 1957 - 1973, 42-44
          - 1957 - 1963, 42; omslag
          - 1965 - 1968, 43
          - 1969 - 1973, 44
        - Commissies uit de Raad. 1959 - 1961, 45; omslag
        - Kandidatuurstelling door diverse landen, waaronder Nederland. 1959 - 1964, 46
      - Stukken betreffende het Nederlands voorstel aan de Economische Sociale Raad (ECOSOC) inzake de wenselijkheid van de bijdrage van de IAEA aan het vijfjarenplan., 1959 - 1960; 47; 1 omslag
      - Stukken betreffende vergaderingen van de Raad van Beheer van de IAEA., 1959 - 1974; 48-51; 2 pakken en 2 omslagen
        - 1959, 48; pak
        - 1962 - 1964, 49; pak
        - 1965 - 1968, 50
        - 1969 - 1974, 51
    - Staf, 998.1.23
      - Stukken betreffende het bezoek van de directeur-generaal van de IAEA aan verschillende landen, alsmede het bezoek van de directeur van de afdeling Health Safety and Waste Disposal aan Nederland., 1958 - 1960; 52; 1 omslag
      - Stukken betreffende het ondertekenen van de overeenkomst inzake privileges en immuniteiten van de IAEA door individuele landen., 1959 - 1974; 53-54; 1 pak en 1 omslag
        - 1959 - 1964, 53; pak
        - 1965 - 1974, 54
      - Stukken betreffende de benoeming van de heer Eklund als directeur-generaal van de IAEA., 1960 - 1961; 55; 1 omslag
      - Stukken betreffende het ontvangen van de tweemaandelijkse rapporten van de directeur-generaal van de IAEA over de ontwikkelingen bij de IAEA., 1961 - 1962; 56; 1 omslag
      - Stukken betreffende de benoeming van de Nederlandse permanente vertegenwoordigers in de IAEA., 1964 - 1974; 57; 1 omslag
    - International Nuclear Data Commission (INDC), 998.1.24
      - Stukken betreffende de samenstelling en werkwijze van de INDC., 1969 - 1974; 58; 1 omslag
    - Panels, 998.1.25
      - Stukken betreffende aangelegenheden met betrekking tot de panels, een groep van experts over een bepaald onderwerp, van de IAEA., 1960 - 1974; 59-76; 2 pakken en 16 omslagen
        - Het aanwijzen van deelnemers op basis van ontvangen uitnodigingen van de IAEA in de expertpanels. 1960 - 1974, 59-75
          - Panel on Radioactive Waste Disposal into Fresh Water. 1960 - 1961, 59
          - Panel on the Legal Implications of Radioactive Waste Disposal at Sea. 1960 - 1964, 60; pak
          - Panel Vervoer van Radioactieve Stoffen. 1961 - 1964, 61
          - Panel Waste Management for Users of Radio-isotopes. 1963 - 1964, 62
          - Panel In-Pile Neutron Fluence Measurements. 1964 - 1966, 63
          - Panel on Regulations for the Safe Transports of Radioactive Materials. 1969, 64
          - Panels on Safeguards. 1969 - 1971, 65
          - Peaceful Uses of Nuclear Explosions. 1969 - 1972, 66
          - Panel of Experts on Engineering Programmes in Research Reactors. 1970, 67
          - Panel on Procedures for Establishing Limits for Radionuclides in the Sea. 1970, 68
          - Panel on the Analytical Chemistry of Nuclear Fuels. 1970, 69
          - Panel on the Preparation of Compounds labelled with Accelerator Produced Radionuclides. 1970 - 1971, 70
          - Panel of Experts on Nondestructive Testing of Reactor Core Components and Pressure Vessels. 1971, 71
          - Panel on National and International Radiation Dose Intercomparisons. 1971, 72
          - Panel on the Choice of Burial Conditions for Radioactive Concentrates as a Function of their Properties and Activity Level. 1972, 73
          - Panel of Experts on Nuclear Science Teaching. 1973, 74
          - Panel of Experts on Theory of Hot Atom Chemistry. 1973 - 1974, 75
        - Procedure en Nederlandse vertegenwoordiging in diverse panels. 1967 - 1974, 76; pak
- Onderwerpen, 998.4
  - Stukken betreffende atoomenergieonderzoek/opleiding., 1955 - 1974; 77-96; 5 pakken, 14 omslagen en 1 stuk
    - Atoomenergieonderzoek in Oostenrijk. 1955 - 1963, 77-79
      - Studiengesellschaft für Atomenergie (SGAE). 1955 - 1959, 77
      - Nieuwe formules voor de ruimtevaart. 1959, 78; stuk
      - Atoomcentrum Seibersdorf. 1959 - 1963, 79
    - Ter beschikking stellen van mobiele isotopenlaboratoria door de IAEA. 1958 - 1959, 80
    - Nederlandse visie op de behoefte aan opgeleid atoomenergiepersoneel door de IAEA. 1958 - 1964, 81
    - Activiteiten ten aanzien van de bevordering van de ontwikkeling van atoomenergie. 1959 - 1960, 82
    - Bezoek van de heer Effat, verbonden aan de Division of Exchange and Training of Scientists and Experts van het secretariaat van de IAEA, om de mogelijkheden van het plaatsen van IAEA fellows in Nederland te onderzoeken en om in contact te komen met wetenschapsmensen die in aanmerking willen komen voor uitzending onder het exchange programma. 1959 - 1962, 83
    - Oprichting van een regionaal isotopenopleidingscentrum voor de Arabische landen te Caïro in Egypte. 1960 - 1964, 84; pak
    - Toekenning van IAEA-researchcontracten aan Nederlandse onderzoeksinstituten. 1960 - 1974, 85-88
      - Algemeen. 1960 - 1962, 85; pak
      - Algemeen. 1965 - 1967, 86
      - Algemeen. 1968 - 1974, 87; pak
      - Medewerking professor Houtman van het Interuniversitaire Reactor Instituut aan het WHO/IAEA joint research programme inzake opsporingsmethoden met betrekking tot hart- en vaatziekten. 1972, 88
    - Bestudering van de mogelijkheden van natuurwetenschappelijk onderzoek en de toepassing daarvan op het gebied van atoomenergie. 1961, 89
    - Verzoek van de IAEA om Nederlandse steun bij de oprichting van het internationaal centrum voor theoretische fysica. 1961 - 1964, 90; pak
    - Behandeling van het voorstel van de socialistische landen voor de oprichting van zes medische en zes fysische centra en de verlening van 300 fellowships. 1962 - 1964, 91
    - Nederlandse medewerking aan het voornemen van de IAEA tot het instellen van onderzoek naar kortlevende radio-isotopen in meteorieten. 1963, 92; pak
    - Oprichting van een internationaal medisch centrum te Wenen in Oostenrijk. 1965 - 1966, 93
    - Contact tussen IAEA en het Reactor Centrum Nederland (RCN) inzake de economische evaluatie van kleine en middelgrote energiereactoren. 1969 - 1974, 94
    - Oprichting van de International Fusion Research Council (een internationale fusie onderzoeksraad) waarin Nederland is vertegenwoordigd. 1970 - 1973, 95
    - Verzoek van IAEA aan Nederland om een specialist met betrekking tot speurwerk naar uraniumvoorraden. 1973, 96
  - Stukken betreffende vreedzaam gebruik van atoomenergie., 1955 - 1974; 97-116; 5 pakken en 15 omslagen
    - Algemeen. 1969 - 1971, 97
    - Internationale conferenties der Verenigde Naties inzake vreedzaam gebruik van atoomenergie. 1955 - 1972, 98-100
      - Tweede conferentie van 1 - 13 september 1958 te Genève. 1955 - 1960, 98; pak
      - Derde conferentie van 31 augustus - 9 september 1964 te Genève. 1959 - 1964, 99; pak
      - Vierde conferentie van 6 - 16 september 1971 te Genève. 1970 - 1972, 100; pak
    - Overeenkomsten tot samenwerking vreedzame toepassingen atoomenergie met verschillende landen. 1955 - 1974, 101-111
      - Tussen de IAEA en andere landen. Frankrijk. 1960, 101
      - Tussen de IAEA en andere landen. Italië. 1958, 102
      - Tussen de IAEA en andere landen. Japan. 1959, 103
      - Tussen de IAEA en andere landen. Oostenrijk. 1955 - 1964, 104
      - Tussen de IAEA en andere landen. Verenigd Koninkrijk. 1958 - 1964, 105
      - Tussen landen onderling. Argentinië en India. 1973 - 1974, 106
      - Tussen landen onderling. Nederland met diverse landen. 1961, 107
      - Tussen landen onderling. Sovjet-Unie. Diverse landen. 1958 - 1962, 108
      - Tussen landen onderling. Sovjet-Unie. Verenigde Staten. 1959 - 1961, 109
      - Tussen landen onderling. Verenigde Staten met diverse landen. 1957 - 1964, 110
      - Tussen landen onderling. Zwitserland met diverse landen. 1958, 111
    - Aandeel van de kernenergie in de Europese energievoorziening. 1959, 112
    - Rapport van McKinney aangaande de buitenlandse politiek van Amerika op het gebied van de vreedzame toepassing van kernenergie. 1959 - 1960, 113
    - Nederlandse bijdrage aan het overzicht van de wetgeving in ledenlanden van IAEA betreffende vergunningen voor nucleaire installaties. 1970, 114
    - Aangelegenheden met betrekking tot vreedzame kernexplosies (Peaceful Nuclear Explosions, PNE). 1974, 115-116
      - Algemeen. 1974, 115; pak
      - Indiase ondergrondse proefexplosie. 1974, 116; pak
  - Stukken betreffende de levering van splijtbare materialen (een materiaal die zich door neutronen splijten laat, waarbij vervolgens weer neutronen vrijkomen)., 1957 - 1974; 117-122; 1 pak en 5 omslagen
    - Door ledenstaten aan de IAEA. 1957 - 1960, 117
    - Door de IAEA aan diverse landen. 1958 - 1963, 118-121
      - Finland. 1959 - 1962, 118
      - Japan. 1958 - 1959, 119; pak
      - Nederland. 1960 - 1963, 120
      - Oostenrijk. 1959, 121
    - Nederlandse visie op de leveranties van verrijkt uranium door bemiddeling van de IAEA. 1968 - 1974, 122
  - Stukken betreffende de samenwerking van de IAEA met andere organisaties., 1957 - 1974; 123-153; 5 pakken en 26 omslagen
    - Algemeen. 1958 - 1964, 123
    - Commission for Technical Cooperation in Africa South of the Sahara (CCTA), een commissie voor technische samenwerking in Afrika ten zuiden van de Sahara. 1960, 124
    - Eurochemic, een internationaal consortium van dertien OESO-landen in partnerschap met de privé-sector te Dessel in België. 1966 - 1969, 125